cs: Zamýšlené použití golfového vozíku: Golfové hřiště; Terénní; Osobní/rekreační; Resort / kampus / transport; Schváleno pro silniční provoz (LSV); Užitkové/pracovní; Ostatní
ja: ゴルフカートの用途: ゴルフコース; オフロード; 個人/レクリエーション; リゾート/キャンパス/移動; 公道走行可能 (LSV); ユーティリティ/作業現場; その他
zh-TW: 高爾夫球車預定用途: 高爾夫球場; 越野; 個人/休閒; 度假村/校園/交通; 合法上路 (LSV); 實用/工地; 其他
sk-SK: Zamýšľané použitie golfového vozíka: Golfové ihrisko; Terén; Osobné/rekreačné; Rezort/kampus/doprava; Schválené na prevádzku na pozemných komunikáciách (LSV); Úžitkové/stavenisko; Iné
vi: Mục đích sử dụng xe golf: Sân golf; Địa hình; Cá nhân/giải trí; Khu nghỉ dưỡng/khuôn viên/vận chuyển; Hợp lệ đi trên phố (LSV); Tiện ích/công trường; Khác
ru: Предполагаемое назначение гольф-кара: Поле для гольфа; Бездорожье; Личное/для отдыха; Курорт/кампус/транспорт; Для дорог общего пользования (LSV); Утилитарное/рабочая площадка; Другое
sv: Avsedd användning för golfbil: Golfbana; Terräng; Personligt bruk/fritid; Hotellanläggning/campus/transport; Gatulegal (LSV); Nyttofordon/arbetsplats; Annan
bg-BG: Предназначение на голф количката: Голф игрище; Извън пътя; Лична/за отдих; Комплекс/кампус/транспорт; За пътната мрежа (LSV); Комунална/за работен обект; Друго
ro-RO: Utilizarea preconizată a coșului de golf: Teren de golf; Teren accidentat; Personal/recreațional; Stațiune/campus/transport; Omologat pentru stradă (LSV); Utilitar/șantier; Altele
fi: Golfauton käyttötarkoitus: Golfkenttä; Maasto; Henkilökohtainen/vapaa-aika; Lomakeskus/kampus/kuljetus; Tieliikennekäyttöön hyväksytty (LSV); Hyötykäyttö/työmaa; Muu
lt-LT: Golfo vežimėlio numatyta paskirtis: Golfo aikštynas; Bekelė; Asmeninis / pramoginis; Kurortas / kompleksas / transportas; Tinkamas gatvėms (LSV); Ūkinis / darbo vieta; Kita
pl: Zamierzone zastosowanie wózka golfowego: Pole golfowe; Terenowy; Osobisty / rekreacyjny; Ośrodek wypoczynkowy / kampus / transport; Dopuszczony do ruchu drogowego (LSV); Użytkowy / plac budowy; Inne
en: Golf cart intended use: Golf course; Off-road; Personal/recreational; Resort/campus/transport; Street-legal (LSV); Utility/worksite; Other
da: Tilsigtet anvendelse af golfvogn: Golfbane; Offroad; Personlig/fritid; Resort/campus/transport; Gadelovlig (LSV); Nytte/arbejdsplads; Anden
th: วัตถุประสงค์การใช้งานรถกอล์ฟ: สนามกอล์ฟ; ออฟโรด; ส่วนบุคคล/นันทนาการ; รีสอร์ท/มหาวิทยาลัย/รถรับส่ง; ขับบนถนนได้ตามกฎหมาย (LSV); อเนกประสงค์/ไซต์งาน; อื่นๆ
el: Προβλεπόμενη χρήση αμαξιδίου γκολφ: Γήπεδο γκολφ; Off-road; Προσωπική/ψυχαγωγική; Θέρετρο/πανεπιστημιούπολη/μεταφορά; Νόμιμο για τον δρόμο (LSV); Βοηθητικό/εργοταξίου; Άλλο
pt-BR: Carrinho de golfe uso pretendido: Campo de golfe; Off-road; Pessoal/recreativo; Resort/campus/transporte; Legalizado para vias públicas (LSV); Utilitário/canteiro de obras; Outro
hu: Golfkocsi rendeltetésszerű használata: Golfpálya; Terep; Személyes/szabadidős; Üdülő/kampusz/szállítás; Utcai (LSV); Közüzemi/munkaterületi; Egyéb
tr: Golf sepetinin kullanım amacı: Golf sahası; Arazi; Kişisel/eğlence; Tatil köyü/kampüs/ulaşım; Trafiğe çıkabilir (LSV); Kullanım/şantiye; Diğer
sl-SI: Namen uporabe vozička za golf: Igrišče za golf; Terensko; Osebno/rekreativno; Letovišče/kampus/prevoz; Dovoljeno za cestno vožnjo (LSV); Gospodarsko/delovišče; Drugo
ko: 골프 카트 용도: 골프장용; 오프로드용; 개인/레저용; 리조트/캠퍼스/이동용; 도로 주행용(LSV); 유틸리티/작업장용; 기타
fr: Usage prévu de la voiturette de golf: Parcours de golf; Hors route; Personnel/récréatif; Complexe/campus/transport; Homologué pour la route (LSV); Utilitaire/chantier; Autre
es: Uso previsto del carrito de golf: Campo de golf; Todoterreno; Personal/recreativo; Resort/campus/transporte; Uso en la calle (LSV); Utilitario/lugar de trabajo; Otro
nl: Golfkar beoogd gebruik: Golfbaan; Offroad; Persoonlijk/recreatief; Resort/campus/vervoer; Straatlegaal (LSV); Utiliteit/werkplaats; Anders
pt-PT: Utilização prevista do carrinho de golfe: Campo de golfe; Todo-o-terreno; Pessoal/recreativo; Resort/campus/transporte; Legal para circulação na via pública (LSV); Utilitário/local de trabalho; Outro
de: Verwendungszweck des Golfcarts: Golfplatz; Off-Road; Persönlich/Freizeit; Resort/Campus/Transport; Straßenzulassung (LSV); Nutzfahrzeug/Baustelle; Andere
nb: Tiltenkt bruk av golfhåndtak: Golfbane; Offroad; Personlig/fritid; Feriested/campus/transport; Gategodkjent (LSV); Nytte/arbeidsplass; Annet
hr-HR: Namjena golf košarice: Golf-teren; Terenska vožnja (Off-road); Osobno/rekreativno; Ljetovalište/kampus/prijevoz; Legalno za cestovnu vožnju (LSV); Gospodarsko/gradilište; Ostalo
it: Uso previsto del carrello da golf: Campo da golf; Fuoristrada; Personale/ricreativo; Resort/campus/trasporto; Omologato per strada (LSV); Utilitario/cantiere; Altro
zh-CN: 高尔夫球车用途: 高尔夫球场; 越野; 个人/休闲; 度假村/校园/交通; 合法上路 (LSV); 实用/工地; 其他